臺灣高等法院刑事判決　　　　　　　　 100年度上易字第52號
上　訴　人　臺灣桃園地方法院檢察署檢察官
被　　　告　倪文政
上列上訴人因竊盜案件，不服臺灣桃園地方法院99年度審易字第
1285號，中華民國99年11月26日第一審判決（起訴案號：臺灣桃
園地方法院檢察署99年度偵字第15940號），提起上訴，本院判
決如下：
    主  文
上訴駁回。
    理  由
一、按提起第二審之上訴，其上訴書狀應敘述具體理由，為第二
    審上訴必備之程式。此觀民國（下同）96年7月4日修正公布
    刑事訴訟法第361條第2項之規定甚明。倘上訴理由之敘述未
    合乎具體之要求者，其上訴即屬同法第362條前段所定「上
    訴不合法律上之程式」，第二審法院應依同法第367條前段
    之規定，以判決駁回之。至其理由之具體與否，屬第二審法
    院審查範圍，不在第一審法院命補正之列，上訴書狀如已敘
    述理由，無論其具體與否，即無待其補提理由書或命補正之
    問題。此與上訴書狀全未敘述上訴理由者，第一審法院依刑
    事訴訟法第361條第3項之規定，應定期間先命補正之情形，
    尚屬有別。又第二審上訴之目的，既在於請求撤銷、變更原
    判決，則所謂「具體理由」，自應就原判決如何足以撤銷、
    如何應予變更之「事實上」或「法律上」之具體根據，本於
    確實之訴訟資料暨原因事實之所出，逐一敘述、記載，必已
    具體指出原判決事實認定之所憑有如何之錯誤（如原判決所
    採之證據如何不具證據能力，所為證明力之判斷如何違背經
    驗、論理法則等），法律之適用（尤其實體法）有如何之違
    誤，形式上已足以動搖原判決使之成為不當或違法而得改判
    之事由；必要時並應提出有利於己之事證，期使第二審法院
    採納，俾為有利於上訴人之認定，始屬合法。上訴理由之敘
    述，應先合乎具體之要求，始有所敘述可取與否之實體審理
    與判斷之問題。是上訴人之上訴書狀雖敘述上訴理由，但僅
    泛言原判決認定事實錯誤、違背法令、量刑失之過重或輕縱
    等情詞，而未依上揭意旨指出具體事由，或形式上雖已指出
    具體事由，然該等事由縱使屬實，亦不足以認為原判決有何
    不當或違法，或其所陳之事由，與訴訟資料所載不相適合，
    或所指摘原判決之「不當」或「違法」根本不存在者，均應
    認其實質上並未符合具體之要件，庶符節制濫行上訴之立法
    意旨。
二、本件原審經審理結果，認為被告倪文政意圖為自己不法之所
    有，於99年4月20日凌晨1時許，在桃園縣中壢市○○○街25
    號旁停車場內，徒手竊取賴衍嘉所有車牌號碼7731－MP號自
    用小客車車牌2面得手；另於99年4月25日上午11時許，在桃
    園縣桃園市○○路○段1號之桃園市縣立體育場東門地下停
    車場內，持客觀上足對人之生命、身體及安全構成威脅而可
    供兇器使用之自製一字起子1支，破壞車門鎖及電門鎖後進
    入徐翊宸所使用之車牌號碼8138－GJ號自用小客車內竊取黑
    色公事包（內有金融卡、銀行存摺、空白支票、印鑑、外幣
    及土地所有權狀3張、臺南縣政府建設局使用執照1張）、車
    內測速器、球鞋、皮鞋、假牙、CD50片、球棒、接電器等物
    。嗣倪文政於99年4月27日凌晨0時25分，駕駛車牌號碼CG
    －9766號自小客車懸掛7731－MP號車牌，行經桃園縣中壢市
    ○○路26號前時，因行車糾紛為警到場處理，發現車身、號
    牌不符，並扣得上開土地所有權狀3張、臺南縣政府建設局
    使用執照1張及其所有供本件竊取車牌號碼8138－GJ號自用
    小客車之一字起子1支等情，係以被告於警偵訊及原審之自
    白、證人傅三郎、賴衍嘉、徐翊宸於警偵訊時證述、卷附贓
    物領據（保管）單2紙、現場及扣案物品照片共23張，失車
    唯讀案件基本資料、車籍查詢基本資料詳細畫面各1紙及扣
    案之一字起子1支可稽，認定被告有前開事實欄所載二次竊
    盜犯行。因而論被告以竊盜罪，累犯，處有期徒刑4月及攜
    帶兇器竊盜罪，累犯，處有期徒刑8月，扣案之一字起子一
    支沒收，應執行有期徒刑十月，扣案之一字起子一支沒收。
    原判決均已詳敘其所憑證據、認定理由及量刑依據。從形式
    上觀察，並無認定事實錯誤、量刑瑕疵或違背法令之情形。
三、本件檢察官不服原審判決，提起上訴，其上訴理由略以：被
    告倪文政於94年間因竊盜案件，經法院判處有期徒刑3月，
    於95年6月間因2次竊盜案件，經法院以連續竊盜判處有期徒
    刑8月，於98年10月間因加重竊盜案件，經法院判處有期徒
    刑8月，有臺灣高等法院被告前案紀錄表1份可參，本件被告
    於99年4月再次以徒手方式竊盜賴衍嘉所有車牌2面及持自製
    一字起子竊取徐翊宸所有車內物品，且為累犯，原審竟僅分
    別判處有期徒刑4月、8月，與之前95年6月及98年10月行竊
    遭法院判處之刑度相同，而未處以更重於以往之刑度，甚且
    被告犯後亦未賠償賴衍嘉及徐翊宸分文，原審僅判處被告上
    開刑度，量刑過輕，似有違比例原則，濫用裁量權之違法，
    原判決認事用法容有違誤云云。
四、惟按關於刑之量定，係實體法上賦予法院得為自由裁量之事
    項，倘其量刑已以行為人之行為罪責為基礎，並斟酌刑法第
    57條各款所列情狀，在法定刑度內，酌量科刑，如無偏執一
    端，致明顯失出失入情形，上級審法院即不得單就量刑部分
    遽指為不當或違法。查本件被告所犯二件竊盜罪，為刑法第
    320條第1項之普通竊盜罪、同法第321條第1項第3款之攜帶
    兇器竊盜罪，犯罪手法是以徒手竊取小客車車牌二面、或以
    一字起子破壞小客車門鎖後竊取車內財物，與檢察官所指前
    述三次竊盜犯行或為連續犯、或結夥三人以上毀壞門扇竊盜
    等情節、手法俱不相同，而被告歷次竊盜犯罪情節、手法、
    財物損失數量、價值既未必相同，自應個別斟酌刑法第57條
    各款所列情狀，而為刑之量定，本件被告量刑輕重，自不應
    受前案之拘束；況揆諸本件起訴書，起訴檢察官並未於起訴
    書中有何科刑意見之表示，另觀諸原審審理筆錄，公訴人於
    原審審理中就關於被告科刑範圍，僅表示「請依法處理」（
    見原審卷第42頁），並未為具體之求刑，從而原審考量被告
    為累犯，並斟酌刑法第57條各款所列情狀，在法定刑度內，
    分別酌量科處有期徒刑4月、8月，經核並無逾越法定刑度或
    顯然濫用權限之情形，且民事和解與否係屬民事糾紛，可另
    循民事訴訟途徑以資解決，亦無涉原審判決之正確與否，是
    檢察官上訴所指，並無理由。再觀諸檢察官之上訴意旨，並
    未依據卷內既有訴訟資料或提出新事實、新證據，指摘或表
    明原審判決有何採證認事、用法或量刑等足以影響判決本旨
    之不當或違法，而構成應予撤銷之具體事由，是揆諸前揭說
    明，檢察官上訴所指，即非屬具體事由，應認上訴不合法律
    上之程式，爰不經言詞辯論，逕予駁回。
據上論斷，應依刑事訴訟法第367條前段、第372條，判決如主文
。
中    華    民    國   100    年    1     月    11    日
            刑事第十八庭  審判長法  官  吳鴻章
                                法  官  曾淑華
                                法  官  汪梅芬
以上正本證明與原本無異。
不得上訴。
                                書記官  劉寶鈴
中    華    民    國   100    年    1     月    11    日